【裁判字號】    97,訴,690
【裁判日期】    970630
【裁判案由】    違反毒品危害防制條例等
【裁判全文】
臺灣屏東地方法院刑事判決               97年度訴字第690號
公  訴  人  臺灣屏東地方法院檢察署檢察官
被      告  甲○○
上列被告因違反毒品危害防制條例等案件，經檢察官提起公訴（
97年度毒偵字第908 號、97年度偵字第3187號），嗣被告於本院
準備程序進行中先就被訴事實為有罪之陳述，本院告知被告簡式
審判程序之旨，並聽取當事人之意見後，裁定改由受命法官獨任
依簡式審判程序審理，本院判決如下：
    主  文
甲○○施用第一級毒品，累犯，處有期徒刑壹年貳月。又竊盜，
累犯，處有期徒刑柒月。應執行有期徒刑壹年捌月。
    事  實
一、甲○○前於民國91年間因施用毒品案件，經本院以91度毒聲
    字第1247號裁定令入戒治處所施以強制戒治，於92年10月27
    日戒治期滿。又前於95年間因違反毒品危害防制條例案件，
    分別經本院以95年度訴字第341 號判處有期徒刑10月、以95
    年度訴字第837 號判處有期徒刑9 月，又因竊盜案件，經本
    院以95年度易字第466 號判處有期徒刑8 月確定，上開三罪
    ，經本院以96年度聲字第49號裁定定其應執行有期徒刑2 年
    ，又經本院以96年度聲減字第91號裁定減刑並定有期徒刑為
    1 年，且於96年7 月16日執行完畢。詎猶不知悔改，分別於
    下列時地，為下列犯行：
  (一)基於施用第一級毒品海洛因之犯意，於97年3 月21日18、19
    時許，在屏東縣內埔鄉大新村北平巷56號住處，以將海洛因
    摻水置入針筒注射血管之方式，施用第一級毒品海洛因1 次
    。嗣於同年月22日下午，因另案移送臺灣屏東地方法院檢察
    署檢察官訊問時，於犯罪未被發覺前，主動向有偵查權之檢
    察官表明其有施用毒品而自首，並願接受裁判；並於當日20
    時25分許自願接受尿液送驗檢查呈毒品陽性反應而查獲。
  (二)意圖為自己不法之所有，於97年5 月12日20時許，至屏東縣
    長治鄉○○村○○段1471地號，徒手竊取傳啟東所有之支撐
    噴水器之鋼筋50支得手後離去，嗣於翌日8 時40分許，為警
    在內埔鄉○○路418 號前，見其騎乘機車，上載鋼筋形跡可
    疑上前盤查而查獲。
二、案經屏東縣警察局移請以及屏東縣警察局內埔分局報請臺灣
    屏東地方法院檢察署檢察官偵查起訴。
    理  由
壹、程序部份
一、按除被告所犯為死刑、無期徒刑、最輕本刑為3 年以上有期
    徒刑之罪或高等法院管轄第一審案件者外，於法院行準備程
    序進行中，被告先就被訴事實為有罪之陳述時，審判長得告
    知被告簡式審判程序之旨，並聽取當事人、代理人、辯護人
    及輔佐人之意見後，裁定進行簡式審判程序；且受命法官行
    準備程序，與法院或審判長有同一之權限；又簡式審判程序
    之證據調查，不受刑事訴訟法第159 條第1 項、第161 條之
    2 、第161 條之3 、第163 條之1 及第164 條至第170 條規
    定之限制，刑事訴訟法第273 條之1 第1 項、第279 條第2
    項前段、第273 條之2 分別定有明文。被告所為係犯死刑、
    無期徒刑、最輕本刑為3 年以上有期徒刑以外之罪，其於準
    備程序中就被訴事實為有罪之陳述，經受命法官告知簡式審
    判程序之旨，並聽取公訴人、被告之意見後，本院合議庭認
    為適宜由受命法官獨任進行簡式審判程序，依刑事訴訟法第
    273 條之1 第1 項規定，裁定由受命法官獨任進行審判程序
    ，合先敘明。
貳、實體部分
一、訊據被告甲○○對於上揭犯罪事實均坦承不諱，復查：
（一）被告採集之尿液送驗結果，係呈嗎啡陽性反應，此有屏東
      縣警察局刑警大隊偵三隊偵辦毒品案尿液送檢人真實姓名
      代號對照表、正修科技大學超微量研究科技中心97年4 月
      11日編號R00-0000-000號檢驗報告各1 份在卷可稽。
（二）再被告前於91年間因施用毒品案件，經本院以91度毒聲字
      第1247號裁定令入戒治處所施以強制戒治，於92年10月27
      日戒治期滿之事實，有臺灣高等法院被告全國前案紀錄表
      1 份在卷可按。是被告於強制戒治執行完畢釋放後5 年內
      再犯施用毒品之罪甚明。
（三）綜上所述，被告前曾犯施用毒品，且於強制戒治執行完畢
      釋放後，5 年內再犯本件施用毒品，其施用毒品犯行之事
      證應屬明確，堪以認定。
二、又被告上開事實一、(二)所載之竊盜犯行，業據被告於警偵訊
    、本院審理中坦承不諱，核與證人傳啟東指述情節相符，並
    有贓物認領保管單1 紙及照片等在卷可佐，足見被告自白核
    與事實相符，堪信為真實。本件竊盜罪事證明確，被告犯行
    堪以認定。
三、查海洛因屬毒品危害防制條例第2 條第2 項第1 款所規定之
    第一級毒品，核被告所為，係犯毒品危害防制條例第10條第
    1 項施用第一級毒品罪、刑法第320 條第1 項竊盜罪。被告
    持有毒品，復進而施用，其持有毒品之低度行為，為施用毒
    品之高度行為所吸收，不另論罪。被告所犯上開二罪間，犯
    意各別，罪名不同，應分論併罰之。被告前於95年間因違反
    毒品危害防制條例案件，分別經本院以95年度訴字第341 號
    判處有期徒刑10月、以95年度訴字第837 號判處有期徒刑9
    月，又因竊盜案件，經本院以95年度易字第466 號判處有期
    徒刑8 月確定，上開三罪，經本院以96年度聲字第49號裁定
    定其應執行有期徒刑2 年，又經本院以96年度聲減字第91號
    裁定減刑並定有期徒刑為1 年，且於96年7 月16日執行完畢
    一情，有臺灣高等法院被告全國前案紀錄表1 份在卷可憑，
    於5 年內故意再犯有期徒刑以上之本件，應依刑法第47條第
    1 項規定，論以累犯，並依法各加重其刑。又本件被告係於
    臺灣屏東地方法院檢察署檢察官偵辦他案時，詢問是否另涉
    他案之際，主動供出上開施用毒品犯行（見屏警刑偵三字第
    0970021933號卷97年3 月22日偵訊筆錄）。是被告施用毒品
    犯行後，在未有偵查犯罪職權之機關或公務員尚未確定被告
    係犯罪行為人前，即向承辦檢察官坦承犯行並接受裁判，被
    告行為已合於自首之要件，故上開施用毒品犯行，爰依刑法
    第62條前段規定減輕刑責。爰審酌被告雖於犯後即能坦承犯
    行，而其施用毒品行為於本質上係屬自我戕害行為，反社會
    性之程度應屬較低；惟施用毒品，不僅足以戕害其個人身心
    ，且極易滋生其他犯罪，惡化治安甚重，嚴重損及公益，且
    被告前屢經觀察勒戒、強制戒治等處遇助其戒除毒品，竟再
    為本件施用毒品犯行，顯見其不思悔改，自制力亦顯不佳，
    且前有多起因施用毒品經法院判刑之紀錄（最近一次乃95年
    間，經本院以95年度訴字第837 號判處有期徒刑9 月確定）
    ；另審酌被告為圖不勞而獲而犯罪，所得財物價值非鉅、犯
    後坦承犯行，惟前有多此竊盜前科（自91年間起至97年間止
    共有3 件，最近一次乃經本院以97年度簡字第560 號判處有
    期徒刑6 月確定）等一切情狀，酌情分別量處如主文所示之
    刑，並定其應執行之刑，以資懲儆。
據上論斷，應依刑事訴訟法第273 條之1 第1 項、第299 條第1
項前段，毒品危害防制條例第10條第1 項，刑法第11條前段、第
320 條第1 項、第51條第5 款、第47條第1 項、第62條前段，判
決如主文。
本件經檢察官顏珮珊到庭執行職務。
中    華    民    國    97    年    6     月    30    日
                  刑事第一庭    法  官  羅培毓
以上正本證明與原本無異。
如不服本判決應於收受本判決送達後十日內向本院提出上訴書狀
，其未敘述上訴理由者，並得於提起上訴後十日內向本院補提理
由書狀（均須按他造當事人之人數附繕本）「切勿逕送上級法院
」
中    華    民    國    97    年    6     月    30    日
                               書記官  呂坤宗
附錄本判決論罪科刑法條：
毒品危害防制條例第10條第1項
施用第一級毒品者，處六月以上五年以下有期徒刑。
中華民國刑法第320條
（普通竊盜罪、竊佔罪）
意圖為自己或第三人不法之所有，而竊取他人之動產者，為竊盜
罪，處 5 年以下有期徒刑、拘役或 5 百元以下罰金。
意圖為自己或第三人不法之利益，而竊佔他人之不動產者，依前
項之規定處斷。
前二項之未遂犯罰之。


司法院資訊處製作；財團法人民間司法改革基金會備份。
